臺灣新竹地方法院刑事判決　　　　　　　　 94年度訴字第1號
公　訴　人　臺灣新竹地方法院檢察署檢察官
被　　　告　甲○○　男　35歲.
上列被告因違反毒品危害防制條例案件，經檢察官提起公訴（九
十三年度毒偵字第九四三號），本院合議庭裁定進行簡式審判程
序，判決如下：
    主  文
甲○○施用第一級毒品，累犯，處有期徒刑壹年。
    事  實
一、
  (一)甲○○前因違反肅清煙毒條例、麻醉藥品管理條例，經本院
    分別以八十四年度訴字第九四四號、八十四年度易字第二二
    二五號判處有期徒刑六月、三年六月確定，嗣並定應執行刑
    為三年九月確定，又於民國八十五年間因竊盜案件，經本院
    以八十五年度易字第六六九號判決判處有期徒刑十月確定，
    經接續執行，甫於九十一年十月二十六日縮短刑期執行完畢
    。
　(二)其曾因施用第一級毒品安非他命之違反毒品危害防制條例案
    件，經依本院八十八年度毒聲字第三０六號裁定送觀察、勒
    戒後，認有繼續施用毒品之傾向，再依本院八十八年度毒聲
    字第五八七號裁定送強制戒治，並因強制戒治已滿三月，經
    檢察官聲請本院以八十八年度毒聲字第二三０六號裁定停止
    強制戒治付保護管束，並於八十九年三月二十日保護管束期
    滿，未經撤銷而經檢察官於八十九年七月三十一日以八十九
    年度戒毒偵字第七一號不起訴處分。
  (三)詎甲○○仍不知悛悔，於強制戒治執行完畢釋放後之五年內
    ，於九十三年八月十八日上午十一時十分回溯二十六小時內
    之某時，在其位於新竹縣竹東鎮○○路八十三巷十一號住處
    ，以將第一級毒品海洛因及第二級毒品安非他命放在吸食器
    內加熱使生煙之方式，同時施用海洛因及安非他命。嗣為警
    於九十三年八月十七日晚上七時五十三分，在新竹市○○路
    與田美三街口，於其所乘坐由友人張螢進所駕駛四二八三─
    ＤＪ號自小客車車上扣得同車乘客陳俊清所有之海洛因、安
    非他命毒品等物（陳俊清所涉違反毒品危害防制條例罪嫌經
    檢察官另案偵查中），經採集甲○○之尿液送驗呈現嗎啡（
    海洛因人體代謝物）及甲基安非他命陽性反應而查獲上情。
二、案經新竹市警察局第二分局報告臺灣新竹地方法院檢察署檢
    察官偵查起訴。
    理  由
一、本件被告甲○○所犯施用第一級毒品、第二級毒品之罪，均
    非死刑、無期徒刑、最輕本刑為三年以上有期徒刑之罪，或
    高等法院管轄第一審案件，被告於本院準備程序進行中，就
    被訴事實為有罪之陳述，經本院合議庭認合於刑事訴訟法第
    二百七十三條之一第一項之規定，裁定進行簡式審判程序，
    合先敘明。
二、訊據被告對於前揭同時施用第一、二級毒品之事實坦承不諱
    ，且有下列事證足認被告自白符合事實：
  (一)被告於九十三年八月十八日上午十一時十分所採尿液（編號
    ：Ｂ─１４９），經送國防部憲兵司令部以酵素免疫分析法
    、液相萃取前處理法、氣相層析質譜分析法檢驗，確呈嗎啡
    （海洛因人體代謝物）及甲基安非他命陽性反應，有新竹市
    警察局辦理煙毒、麻醉藥品案尿液送驗受檢人真實姓名代號
    對照表暨送驗登記簿、國防部憲兵司令部刑事鑑識中心九十
    三年十月十五日（九三）宇鑑字第一三三八八號鑑驗通知書
    在卷可稽（見偵卷第五九、六三頁）。
  (二)次按「海洛因經注射入人體後，約百分之八十於二十四小時
    內自尿中排出，：：：尿液中能驗出嗎啡陽性反應與其投與
    量、投與途逕、採尿時間、個人體質及檢驗方法之靈敏度有
    關：：其代謝物嗎啡之平均可檢出時限約為二十六小時：：
    」、「甲基安非他命經口服投與後約百分之七十於二十四小
    時內自尿液中排出，約百分之九十於九十六小時內自尿液中
    排出，：：甲基安非他命之檢出與其投與方式、投與量、個
    人體質、採尿時間及檢測儀器之精密度等諸多因素有關，因
    此僅憑尿液中呈安非他命陽性反應，並無法確實推算吸食時
    間距採集時間之長短，惟依上述資料推斷，最長不可能超過
    四日」，分別有行政院衛生署藥物食品檢驗局（八一）藥檢
    壹字第八一一四八八五號函、八十一年二月八日（八一）藥
    檢壹字第００一一五六號函一紙在卷可稽（見本院卷）。
  (三)又查，被告供稱其係以將第一級毒品海洛因與第二級毒品安
    非他命置於吸食器內加熱吸食煙霧之方式，同時施用上開第
    一級毒品海洛因與第二級毒品安非他命等語。按「海洛因與
    安非他命等毒品通常均可以口服、鼻吸、注射或抽吸方式施
    用，如以錫箔紙或玻璃球燒烤產生煙霧藉口吸入之施用方式
    ，俗稱『追龍』，另亦可加入美娜水後以針筒注射方式施用
    ，視不同施用者之用毒習性，前述二者亦可混合使用」，此
    有法務部調查局九十二年七月九日調科壹字第０九二００二
    ０三八二０號函一份附於本院卷內可憑，是被告所稱同時施
    用第一、二級毒品並非不可採信，其同時施用第一、二級毒
    品之時間，則係九十三年八月十八日上午十一時十分採尿時
    起回溯二十六小時內之某時。
  (四)綜上，本件事證明確，被告前開犯行洵堪認定。
三、再者，被告有事實欄一(二)所載觀察勒戒、強制戒治執行完畢
    釋放之執行紀錄，有八十九年度戒毒偵字第七一號不起訴處
    分書、法務部全國檢察官線上查詢刑案人犯在監所最新資料
    報表、全國刑案資料查註紀錄表等在卷可參（見偵卷第六五
    至七二頁），是被告本件係在強制戒治執行完畢釋放後五年
    內再犯施用毒品罪，所為應依法論罪科刑。
四、核被告所為係犯毒品危害防制條例第十條第一項之施用第一
    級毒品罪及同條例第十條第二項之施用第二級毒品罪。其持
    有第一級毒品海洛因與第二級毒品安非他命之低度行為，應
    分別為其施用之高度行為所吸收，均不另論罪。又被告係以
    將第一級毒品海洛因與第二級毒品安非他命置於吸食器內加
    熱吸食煙霧之方式，同時施用第一級毒品海洛因與第二級毒
    品安非他命，業已認定如前述，被告所犯上開二罪顯係一行
    為觸犯數罪名，屬想像競合犯，應從情節較重之施用第一級
    毒品罪處斷，公訴人認被告所犯上開二罪，應予分論併罰，
    容有未洽。其犯有事實欄一(一)所示前科，為上開全國刑案資
    料查註記錄表所載明，其於五年內再犯本件有期徒刑以上之
    罪，為累犯，應依刑法第四十七條之規定加重其刑。爰審酌
    被告前已經觀察、勒戒及強制戒治，復因違反肅清煙毒條例
    、麻醉藥品管理條例經判決有罪執行完畢，竟仍無法戒除毒
    癮，顯然自制力薄弱，無視毒品對其個人身心及社會之負面
    影響，仍繼續施用毒品，顯然不知悔改，惟念其所為係戕害
    自身身心健康，犯罪手段、情節及所生危害均尚非重大，參
    以其犯罪後坦承犯行，施用毒品之頻率、次數為一次等一切
    情狀，量處如主文所示之刑，以資懲儆。
五、據上論斷，應依刑事訴訟法第二百七十三條之一第一項、第
    二百九十九條第一項前段，毒品危害防制條例第十條第一項
    、第二項，刑法第十一條前段、第五十五條、第四十七條，
    判決如主文。
本案經檢察官詹昭書到庭執行職務。
中　　華　　民　　國　　94　　年　　3 　　月　　4 　　日
                  刑事第三庭法  官  黃美盈
如不服本判決，應於判決送達後十日內向本院提出上訴狀（應附
繕本），上訴於臺灣高等法院。
以上正本證明與原本無異。
中　　華　　民　　國　　94　　年　　3　 　月　　7 　　日
                            書記官  吳尚文
附錄本案論罪科刑法條全文：
毒品危害防制條例第十條：
施用第一級毒品者，處六月以上五年以下有期徒刑。
施用第二級毒品者，處三年以下有期徒刑。
